# 拆迁补偿款

提问人：dxnb123 时间：2012-06-07 19:35:50
企业收到的拆迁补偿款，自专项应付款转入递延收益后，与资产相关的递延收益在以后期间是要转入营业外收入的，而这一块不需要交所得税，这样造成了递延收益账面价值与计税基础不一致。是否适用“初始确认时......既不影响会计利润也不影响应纳税所得额”而不确认递延所得税资产？

回答人：chenyiwei
这种情况下递延收益的帐面价值和计税基础还是一致的，因为负债的计税基础＝帐面价值－未来期间计算应纳税所得额时按照税法规定可予抵扣的金额。由于以后年度转为营业外收入时免税，所以“未来期间计算应纳税所得额时按照税法规定可予抵扣的金额”为零，相当于递延收益的帐面价值和计税基础还是一致的，因此不存在暂时性差异，也就不用确认递延所得税。

回答人：chenyiwei
回复 dxnb123 的帖子
重新考虑了一下这个问题。
根据IAS 12.8: The tax base of a liability is its carrying amount, less any amount that will be deductible for tax purposes in respect of that liability in future periods. In the case of revenue which is received in advance, the tax base of the resulting liability is its carrying amount, less any amount of the revenue that will not be taxable in future periods. 即：预收款项或递延收益的计税基础＝帐面价值－未来期间内免予征税的收入金额。因此本案例中的递延收益计税基础＝ 100 － 100 ＝ 0 。 也就是，此时递延收益的帐面价值和计税基础之间是存在暂时性差异的，但不确认递延税款的原因，是由于初始确认时既不影响会计利润也不影响应纳税所得额，所以适用“初始确认豁免”。 谢谢指正。